---
title: "bunseki"
author: "sasakihirohumi"
date: "2019年5月1日"
output: html_document
---

##魚種構成に関するグラフを作成する
```{r setup, include=FALSE}
knitr::opts_chunk$set(echo = TRUE)
```

##パッケージの読み込み
```{r}
rm(list = ls(all=TRUE))
library(dplyr)
library(sp)
library(tidyr)
library(tidyverse)
library(ggplot2)          　
library(gridExtra)　　#プロットのレイアウト
library(geosphere)　　#2点間の距離を計算
library(scales)       #棒グラフをパーセント表記にする
```

##操業データの入力
```{r}
#base_data
data1<-read.csv("Data/14Jun19_Operation_Data.2012_2018.sasaki.csv",                           stringsAsFactors=FALSE,header=T,na.strings="NULL")
```

##market_dataの入力
```{r}
#市況データ
M_data1<-read.csv("kesennuma_market_20090401_20180331.csv",
                  fileEncoding="CP932",stringsAsFactors=FALSE,header=T,
                  skip=1,na.strings="NULL")                          

#魚種の英名セット
English_Names <- read.csv("10May18FishName_gaku_checked.csv",header=T,fileEncoding="CP932")
```

##Fukuyo_8におけるmarket_data入力
```{r}
Fukuyo_data<-read.csv("6May19.Fukuyo_8.market_data.csv",
                      fileEncoding="CP932",stringsAsFactors=FALSE,                         header=T,na.strings="NULL")

M_data1<- dplyr::bind_rows(M_data1,Fukuyo_data) #market_dataと結合
```

##漁船名セットの入力
```{r}
Vessel_Name_Match<-read.csv("6May.19.Vessel_Name_Match.csv",
                            fileEncoding="CP932",stringsAsFactors=FALSE,                            header=T,na.strings="NULL")
```

##数値型(操業データ）への変換
```{r}
#緯度列
data1$Latitude <- as.numeric(data1$Latitude)
#経度列
data1$Longitude <- as.numeric(data1$Longitude)
#操業列
data1$Operation_Number <- as.numeric(data1$Operation_Number)
#月データ列
data1$Month_Operation <- as.numeric(data1$Month_Operation)
```


##市況データの加工
##市況データと魚種名、船名セットを結合
```{r}
##  joint 
#魚種名、船名の列形成
M_data1 <- left_join(M_data1,English_Names,by=c("魚種名"="Species_NameJ"))
M_data1 <- left_join(M_data1,Vessel_Name_Match,by="船名")
```

##データの抽出
```{r}
#年、船名、魚種名、漁獲量、漁獲高の列抽出
M_data2<-M_data1[,c(1,55,51,36,37)]
M_data2<-na.omit(M_data2)

names(M_data2) <- c("Year","Vessel_Name","Fish_Names","Weight_kg",
                    "Value_JPY")
```

##日付けデータの分割
```{r}
#年、月、日に分割
M_data2<-M_data2 %>% 
  separate(Year, into = c("Year_Landing", "Month_Landing",
                          "Day_Landing"), sep = c(4,6)) 

#数値型(操業データ）への変換
M_data2$Month_Landing<-as.integer(M_data2$Month_Landing)
M_data2$Day_Landing<-as.integer(M_data2$Day_Landing)
M_data2$Year_Landing<-as.integer(M_data2$Year_Landing)
```

##データのグループ化と要約
```{r}
#漁獲量、漁獲高の要約
M_data3<-M_data2 %>%
  dplyr::group_by(Year_Landing,Month_Landing,
                  Day_Landing,Vessel_Name,Fish_Names) %>%
  dplyr::summarise(Weight_kg_sum = sum(Weight_kg),
                   Value_JPY_sum = sum(Value_JPY))
```

##レイアウトの変形（漁獲量）
```{r}
#データの抽出（漁獲量、漁獲高別）
M_data3_weight<-select(M_data3, -Value_JPY_sum)
M_data3_value<-select(M_data3, -Weight_kg_sum)

#行を列に展開
M_data4_weight<-M_data3_weight %>%
  tidyr::spread(Fish_Names, Weight_kg_sum)
M_data4_weight[is.na(M_data4_weight)] <- 0 #NAを0に置換

#漁獲量の合計を計算
#合計列の形成
M_data4_weight<-dplyr::mutate(M_data4_weight, Total_Weight = 
Allbacore+	Big_Eye+	Big_Eye_Small+	Black_marlin+	Blue_Shark+	Bluefin+ Bull_Shark+	Cloudy_Catshark+	Dolphinfish+	Fin+	Indo_Pacific_blue_marlin+	Indo_Pacific_sailfish+	Japanese_Spanish_mackerel+	Longfin_mako_shark+	Milk_shark+	Ocean_sunfish_meat+	Opah+	Other_billfish+	Pacific_pomfret+	Salmon_shark+	Salmon_shark_hoshi+	Sea_bream+	Shortbill_spearfish+	Shortfin_Mako_Shark+	Skip_Jack+	Smooth_hammerhead+	Striped_Marlin+	Swordfish+	Swordfish_Small+	Thresher_shark+	Yellowfin+	Yellowtail_amberjack)


#メカジキ、ヨシキリの合計に対する割合を算出
M_data4_weight<-dplyr::mutate(M_data4_weight, Swordfish_weight_percent=
                                Swordfish*100 / Total_Weight)
M_data4_weight<-dplyr::mutate(M_data4_weight, Blue_Shark_weight_percent=
                                Blue_Shark*100 / Total_Weight)
#整数に四捨五入
M_data4_weight[,c(37,38,39)] <-round(M_data4_weight[,c(37,38,39)],0)
```

##レイアウトの変形（漁獲高）
```{r}
#行を列に展開
M_data4_value<-M_data3_value %>%
  tidyr::spread(Fish_Names, Value_JPY_sum)
M_data4_value[is.na(M_data4_value)] <- 0 #NAを0に置換

#漁獲高の合計を計算
#合計列の形成
M_data4_value<-dplyr::mutate(M_data4_value, Total_Value = 
Allbacore+	Big_Eye+	Big_Eye_Small+	Black_marlin+	Blue_Shark+	Bluefin+ Bull_Shark+	Cloudy_Catshark+	Dolphinfish+	Fin+	Indo_Pacific_blue_marlin+	Indo_Pacific_sailfish+	Japanese_Spanish_mackerel+	Longfin_mako_shark+	Milk_shark+	Ocean_sunfish_meat+	Opah+	Other_billfish+	Pacific_pomfret+	Salmon_shark+	Salmon_shark_hoshi+	Sea_bream+	Shortbill_spearfish+	Shortfin_Mako_Shark+	Skip_Jack+	Smooth_hammerhead+	Striped_Marlin+	Swordfish+	Swordfish_Small+	Thresher_shark+	Yellowfin+	Yellowtail_amberjack)

#メカジキ、ヨシキリの合計に対する割合を算出
M_data4_value<-dplyr::mutate(M_data4_value, Swordfish_value_percent=
                                Swordfish*100 / Total_Value)
M_data4_value<-dplyr::mutate(M_data4_value, Blue_Shark_value_percent=
                                Blue_Shark*100 / Total_Value)
#整数に四捨五入
M_data4_value[,c(37,38,39)] <-round(M_data4_value[,c(37,38,39)],0)
```

#漁獲量、漁獲高データの結合
```{r}
#データの結合
M_data5<-
dplyr::full_join(M_data4_weight,M_data4_value , by = c("Year_Landing","Month_Landing",
                  "Day_Landing","Vessel_Name"))
```

##平均価格を計算
```{r}
#平均価格を算出
M_data5<-
dplyr::mutate(M_data5,Average_price = Total_Value / Total_Weight) 

#整数に四捨五入
M_data5[,75] <-round(M_data5[,75],0)
```

##列名（魚種名）の変換
```{r}
#漁獲量
M_data5<-dplyr::rename(M_data5,
Swordfish_weight= Swordfish.x,
Swordfish_Small_weight=	Swordfish_Small.x,
Skip_Jack_weight=	Skip_Jack.x,
Big_Eye_weight=	Big_Eye.x,
Allbacore_weight=	Allbacore.x,
Yellowfin_weight=	Yellowfin.x,
Dolphinfish_weight=	Dolphinfish.x,
Big_Eye_Small_weight=	Big_Eye_Small.x,
Striped_Marlin_weight=	Striped_Marlin.x,
Bluefin_weight=	Bluefin.x,
Opah_weight=	Opah.x,
Shortfin_Mako_Shark_weight=	Shortfin_Mako_Shark.x,
Salmon_shark_weight=	Salmon_shark.x,
Salmon_shark_hoshi_weight=	Salmon_shark_hoshi.x,
Thresher_shark_weight=	Thresher_shark.x,
Blue_Shark_weight=	Blue_Shark.x,
Japanese_Spanish_mackerel_weight=	Japanese_Spanish_mackerel.x,
Other_billfish_weight=	Other_billfish.x,
Pacific_pomfret_weight=	Pacific_pomfret.x,
Fin_weight=	Fin.x,
Indo_Pacific_sailfish_weight=	Indo_Pacific_sailfish.x,
Longfin_mako_shark_weight=	Longfin_mako_shark.x,
Cloudy_Catshark_weight=	Cloudy_Catshark.x,
Sea_bream_weight=	Sea_bream.x,
Indo_Pacific_blue_marlin_weight= Indo_Pacific_blue_marlin.x,
Shortbill_spearfish_weight=	Shortbill_spearfish.x,
Smooth_hammerhead_weight=	Smooth_hammerhead.x,
Black_marlin_weight=	Black_marlin.x,
Yellowtail_amberjack_weight=	Yellowtail_amberjack.x,
Milk_shark_weight=	Milk_shark.x,
Bull_Shark_weight=	Bull_Shark.x,
Ocean_sunfish_meat_weight=	Ocean_sunfish_meat.x,
#漁獲高
Swordfish_value=	Swordfish.y,
Swordfish_Small_value=	Swordfish_Small.y,
Skip_Jack_value=	Skip_Jack.y,
Big_Eye_value=	Big_Eye.y,
Allbacore_value=	Allbacore.y,
Yellowfin_value=	Yellowfin.y,
Dolphinfish_value=	Dolphinfish.y,
Big_Eye_Small_value=	Big_Eye_Small.y,
Striped_Marlin_value=	Striped_Marlin.y,
Bluefin_value=	Bluefin.y,
Opah_value=	Opah.y,
Shortfin_Mako_Shark_value=	Shortfin_Mako_Shark.y,
Salmon_shark_value=	Salmon_shark.y,
Salmon_shark_hoshi_value=	Salmon_shark_hoshi.y,
Thresher_shark_value=	Thresher_shark.y,
Blue_Shark_value=	Blue_Shark.y,
Japanese_Spanish_mackerel_value=	Japanese_Spanish_mackerel.y,
Other_billfish_value=	Other_billfish.y,
Pacific_pomfret_value=	Pacific_pomfret.y,
Fin_value=	Fin.y,
Indo_Pacific_sailfish_value=	Indo_Pacific_sailfish.y,
Longfin_mako_shark_value=	Longfin_mako_shark.y,
Cloudy_Catshark_value=	Cloudy_Catshark.y,
Sea_bream_value=	Sea_bream.y,
Indo_Pacific_blue_marlin_value=	Indo_Pacific_blue_marlin.y,
Shortbill_spearfish_value=	Shortbill_spearfish.y,
Smooth_hammerhead_value=	Smooth_hammerhead.y,
Black_marlin_value=	Black_marlin.y,
Yellowtail_amberjack_value=	Yellowtail_amberjack.y,
Milk_shark_value=	Milk_shark.y,
Bull_Shark_value=	Bull_Shark.y,
Ocean_sunfish_meat_value=	Ocean_sunfish_meat.y)
```

##操業データと市場データの結合
```{r}
M_data6<-left_join(data1,M_data5,by=c("Vessel_Name","Year_Landing",
                                      "Month_Landing","Day_Landing"))
M_data6$Operation_Number <- as.numeric(M_data6$Operation_Number)
```

##操業データの抽出と月別の指定
```{r}
#1.2月
data1.2<- subset(M_data6,Operation_Number>=1 & 
                  Month_Operation>0 & Month_Operation<3)
#3.4月
data3.4 <- subset(M_data6,Operation_Number>=1 & 
                  Month_Operation>2 & Month_Operation<5)
#5.6月
data5.6 <- subset(M_data6,Operation_Number>=1 & 
                  Month_Operation>4 & Month_Operation<7)
#7.8月
data7.8 <- subset(M_data6,Operation_Number>=1 & 
                  Month_Operation>6 & Month_Operation<9)
#9.10.11月
data9.10.11 <- subset(M_data6,Operation_Number>=1 & 
                  Month_Operation>8 & Month_Operation<12)
#12月
data12 <- subset(M_data6,Operation_Number>=1 & 
                  Month_Operation>11 & Month_Operation<13)
```

##NAの削除
```{r}
data1.2<-na.omit(data1.2)
data3.4<-na.omit(data3.4)
data5.6<-na.omit(data5.6)
data7.8<-na.omit(data7.8)
data9.10.11<-na.omit(data9.10.11)
data12<-na.omit(data12)
```


##階層的クラスター分析
##緯度経度座標のデータフレーム作成
```{r}
xy1.2<-cbind(data1.2$Longitude,data1.2$Latitude)
xy3.4<-cbind(data3.4$Longitude,data3.4$Latitude)
xy5.6<-cbind(data5.6$Longitude,data5.6$Latitude)
xy7.8<-cbind(data7.8$Longitude,data7.8$Latitude)
xy9.10.11<-cbind(data9.10.11$Longitude,data9.10.11$Latitude)
xy12<-cbind(data12$Longitude,data12$Latitude)
```

##気仙沼間の距離測定
##気仙沼から200km以内の操業を除去
```{r}
kesennuma<-c(141.58 , 38.90)
kesen_dis1<-distGeo(kesennuma,xy1.2)
kesen_dis2<-distGeo(kesennuma,xy3.4)

data1.2<-data1.2 %>%
  mutate(kesen = kesen_dis1)
data1.2 <- subset(data1.2,kesen > 200000) 

data3.4<-data3.4 %>%
  mutate(kesen = kesen_dis2)
data3.4 <- subset(data3.4,kesen > 200000) 

xy1.2<-cbind(data1.2$Longitude,data1.2$Latitude)
xy3.4<-cbind(data3.4$Longitude,data3.4$Latitude)

```

##taiki_81を除去
```{r}
data5.6<-subset(data5.6,Vessel_Name != "Taiki_81")
data7.8<-subset(data7.8,Vessel_Name != "Taiki_81")

xy5.6<-cbind(data5.6$Longitude,data5.6$Latitude)
xy7.8<-cbind(data7.8$Longitude,data7.8$Latitude)
```

##距離行列の生成（ユークリッド距離）
```{r}
dis1<-dist(xy1.2,method = "euclidean")
dis2<-dist(xy3.4,method = "euclidean")
dis3<-dist(xy5.6,method = "euclidean")
dis4<-dist(xy7.8,method = "euclidean")
dis5<-dist(xy9.10.11,method = "euclidean")
dis6<-dist(xy12,method = "euclidean")
```

##階層的クラスター分析の手法
```{r}
#群平均法を適用
cluster1<-hclust(dis1 ,method = "average", members = NULL)
cluster2<-hclust(dis2 ,method = "average", members = NULL)
cluster3<-hclust(dis3 ,method = "average", members = NULL)
cluster4<-hclust(dis4 ,method = "average", members = NULL)
cluster5<-hclust(dis5 ,method = "average", members = NULL)
cluster6<-hclust(dis6 ,method = "average", members = NULL)
```

##各クラスター数（２，３，４）ごとに分割
##月別データへ結合(data1.2)
```{r}
#クラスター２
cut<-cutree(tree=cluster1,k=2)
data1.2<-data1.2 %>%
  mutate(cluster2 = cut)
#クラスター3
cut<-cutree(tree=cluster1,k=3)
data1.2<-data1.2 %>%
  mutate(cluster3 = cut)
#クラスター4
cut<-cutree(tree=cluster1,k=4)
data1.2<-data1.2 %>%
  mutate(cluster4 = cut)
```

##月別データへ結合(data3.4)
```{r}
#クラスター２
cut<-cutree(tree=cluster2,k=2)
data3.4<-data3.4 %>%
  mutate(cluster2 = cut)
#クラスター3
cut<-cutree(tree=cluster2,k=3)
data3.4<-data3.4 %>%
  mutate(cluster3 = cut)
#クラスター4
cut<-cutree(tree=cluster2,k=4)
data3.4<-data3.4 %>%
  mutate(cluster4 = cut)
```

##月別データへ結合(data5.6)
```{r}
#クラスター２
cut<-cutree(tree=cluster3,k=2)
data5.6<-data5.6 %>%
  mutate(cluster2 = cut)
#クラスター3
cut<-cutree(tree=cluster3,k=3)
data5.6<-data5.6 %>%
  mutate(cluster3 = cut)
#クラスター4
cut<-cutree(tree=cluster3,k=4)
data5.6<-data5.6 %>%
  mutate(cluster4 = cut)
```

##月別データへ結合(data7.8)
```{r}
#クラスター２
cut<-cutree(tree=cluster4,k=2)
data7.8<-data7.8 %>%
  mutate(cluster2 = cut)
#クラスター3
cut<-cutree(tree=cluster4,k=3)
data7.8<-data7.8 %>%
  mutate(cluster3 = cut)
#クラスター4
cut<-cutree(tree=cluster4,k=4)
data7.8<-data7.8 %>%
  mutate(cluster4 = cut)
```

##月別データへ結合(data9.10.11)
```{r}
#クラスター２
cut<-cutree(tree=cluster5,k=2)
data9.10.11<-data9.10.11 %>%
  mutate(cluster2 = cut)
#クラスター3
cut<-cutree(tree=cluster5,k=3)
data9.10.11<-data9.10.11 %>%
  mutate(cluster3 = cut)
#クラスター4
cut<-cutree(tree=cluster5,k=4)
data9.10.11<-data9.10.11 %>%
  mutate(cluster4 = cut)
```

##月別データへ結合(data12)
```{r}
#クラスター２
cut<-cutree(tree=cluster6,k=2)
data12<-data12 %>%
  mutate(cluster2 = cut)
#クラスター3
cut<-cutree(tree=cluster6,k=3)
data12<-data12 %>%
  mutate(cluster3 = cut)
#クラスター4
cut<-cutree(tree=cluster6,k=4)
data12<-data12 %>%
  mutate(cluster4 = cut)
```


##非階層的クラスター分析
##1.2月
```{r}
#非階層的クラスター分析
#K-means法を適用
km2 <- kmeans(xy1.2,2,nstart=10000)
km3 <- kmeans(xy1.2,3,nstart=10000)
km4 <- kmeans(xy1.2,4,nstart=10000)

#月別データへ結合
data1.2<-data1.2 %>%
  mutate(B_cluster2 = km2$cluster)
data1.2<-data1.2 %>%
  mutate(B_cluster3 = km3$cluster)
data1.2<-data1.2 %>%
  mutate(B_cluster4 = km4$cluster)
```

##3.4月
```{r}
#非階層的クラスター分析
#K-means法を適用
km2 <- kmeans(xy3.4,2,nstart=10000)
km3 <- kmeans(xy3.4,3,nstart=10000)
km4 <- kmeans(xy3.4,4,nstart=10000)

#月別データへ結合
data3.4<-data3.4 %>%
  mutate(B_cluster2 = km2$cluster)
data3.4<-data3.4 %>%
  mutate(B_cluster3 = km3$cluster)
data3.4<-data3.4 %>%
  mutate(B_cluster4 = km4$cluster)
```

##5.6月
```{r}
#非階層的クラスター分析
#K-means法を適用
km2 <- kmeans(xy5.6,2,nstart=10000)
km3 <- kmeans(xy5.6,3,nstart=10000)
km4 <- kmeans(xy5.6,4,nstart=10000)

#月別データへ結合
data5.6<-data5.6 %>%
  mutate(B_cluster2 = km2$cluster)
data5.6<-data5.6 %>%
  mutate(B_cluster3 = km3$cluster)
data5.6<-data5.6 %>%
  mutate(B_cluster4 = km4$cluster)
```

##7.8月
```{r}
#非階層的クラスター分析
#K-means法を適用
km2 <- kmeans(xy7.8,2,nstart=10000)
km3 <- kmeans(xy7.8,3,nstart=10000)
km4 <- kmeans(xy7.8,4,nstart=10000)

#月別データへ結合
data7.8<-data7.8 %>%
  mutate(B_cluster2 = km2$cluster)
data7.8<-data7.8 %>%
  mutate(B_cluster3 = km3$cluster)
data7.8<-data7.8 %>%
  mutate(B_cluster4 = km4$cluster)
```

##9.10.11月
```{r}
#非階層的クラスター分析
#K-means法を適用
km2 <- kmeans(xy9.10.11,2,nstart=10000)
km3 <- kmeans(xy9.10.11,3,nstart=10000)
km4 <- kmeans(xy9.10.11,4,nstart=10000)

#月別データへ結合
data9.10.11<-data9.10.11 %>%
  mutate(B_cluster2 = km2$cluster)
data9.10.11<-data9.10.11 %>%
  mutate(B_cluster3 = km3$cluster)
data9.10.11<-data9.10.11 %>%
  mutate(B_cluster4 = km4$cluster)
```

##12月
```{r}
#非階層的クラスター分析
#K-means法を適用
km2 <- kmeans(xy12,2,nstart=10000)
km3 <- kmeans(xy12,3,nstart=10000)
km4 <- kmeans(xy12,4,nstart=10000)

#月別データへ結合
data12<-data12 %>%
  mutate(B_cluster2 = km2$cluster)
data12<-data12 %>%
  mutate(B_cluster3 = km3$cluster)
data12<-data12 %>%
  mutate(B_cluster4 = km4$cluster)
```


##各クラスター数における漁獲量と漁獲高のヒストグラム作成
###魚種構成データとクラスターデータを結合
```{r}
#1.2月の月別データからクラスター情報を抽出
M_data8<-dplyr::select(data1.2,"Year_Landing","Month_Landing",                       "Day_Landing","Vessel_Name","cluster2","cluster3","cluster4",
                       "B_cluster2","B_cluster3","B_cluster4")
M_data8<-distinct(M_data8)#重複行の削除

M_data3$Fish_Names2 <- factor(M_data3$Fish_Names,
                      levels = c("Swordfish","Blue_Shark"))#魚種構成をグループ化

#魚種構成データとクラスターデータを結合
M_data9<-dplyr::left_join(M_data3,M_data8,by=c("Vessel_Name",
                        "Year_Landing","Month_Landing","Day_Landing"))

M_data9<-M_data9[complete.cases(M_data9[ , 9:14]),]#指定列のNA削除
M_data9$Fish_Names2 <- as.character(M_data9$Fish_Names2)
```

##漁獲量と漁獲高の重複行をカウントし平均化
```{r}
#漁獲量・漁獲高の重複行をカウントし列生成
M_data_count<-M_data9 %>% 
  dplyr::group_by(Year_Landing,Month_Landing,
                  Day_Landing,Vessel_Name,Fish_Names) %>%
  dplyr::count(Weight_kg_sum,Value_JPY_sum)
#カウント列を結合
M_data9<-dplyr::left_join(M_data9,M_data_count,by=c("Vessel_Name",
                   "Fish_Names","Year_Landing","Month_Landing",
                   "Day_Landing","Weight_kg_sum","Value_JPY_sum"))

M_data9<-M_data9 %>% #漁獲量と漁獲高の重複の平均化
  dplyr::group_by(Year_Landing,Month_Landing,
                  Day_Landing,Vessel_Name,Fish_Names) %>%
  dplyr::mutate(Weight_kg_sum = Weight_kg_sum/n,
                   Value_JPY_sum = Value_JPY_sum/n)
```

##魚種構成の内訳を記入
```{r}
M_data9$Fish_Names2[is.na(M_data9$Fish_Names2)] <- "other"
M_data9$Fish_Names2 <- factor(M_data9$Fish_Names2,
                            levels = c("Swordfish","Blue_Shark","other"))
```

##1.2月のクラスター別の魚種構成（棒グラム）
```{r}
M_data9$cluster2 <- as.numeric(M_data9$cluster2)
#クラスター数2で分類した漁獲量
w <- ggplot(M_data9,aes(x = M_data9$cluster2, y = Weight_kg_sum/1000))
w <- w + geom_bar(stat = "identity",aes(fill=Fish_Names2))
w <- w + labs(x = "クラスター", y = "漁獲量(t)", 
              title = "クラスター別の漁獲量魚種構成")+
  theme(legend.position="none")
w <- w + scale_x_continuous(breaks = seq(1,2, by = 1)) +
  theme_gray (base_family = "HiraKakuPro-W3")

#クラスター数2で分類した漁獲高
v <- ggplot(M_data9,aes(x = M_data9$cluster2, 
                        y = Value_JPY_sum/100000000))
v <- v + geom_bar(stat = "identity",aes(fill=Fish_Names2))
v <- v + labs(x = "クラスター", y = "漁獲高(億円)", 
              title = "クラスター別の漁獲高魚種構成")+
  theme(legend.position="none")
v <- v + scale_x_continuous(breaks = seq(1,2, by = 1)) +
  theme_gray (base_family = "HiraKakuPro-W3")
grid.arrange(w,v,ncol = 2)
```

##1.2月のクラスター別の魚種構成（100％割合棒グラム）
```{r}
M_data9$cluster2 <- as.numeric(M_data9$cluster2)
#クラスター数2で分類した漁獲量
w <- ggplot(M_data9,aes(x = M_data9$cluster2, y = Weight_kg_sum/1000))
w <- w + geom_bar(stat = "identity",aes(fill=Fish_Names2),
                  position = "fill")
w <- w + labs(x = "クラスター", y = "漁獲量(%)", 
              title = "クラスター別の漁獲量魚種構成")+
  scale_y_continuous(labels = percent)
w <- w + scale_x_continuous(breaks = seq(1,4, by = 1)) +
  theme_gray (base_family = "HiraKakuPro-W3")

#クラスター数2で分類した漁獲高
v <- ggplot(M_data9,aes(x = M_data9$cluster2, y = Value_JPY_sum/1000000))
v <- v + geom_bar(stat = "identity",aes(fill=Fish_Names2),
                  position = "fill")
v <- v + labs(x = "クラスター", y = "漁獲高(%)", 
              title = "クラスター別の漁獲高魚種構成")+
  scale_y_continuous(labels = percent)
v <- v + scale_x_continuous(breaks = seq(1,4, by = 1)) +
  theme_gray (base_family = "HiraKakuPro-W3")
grid.arrange(w,v,ncol = 2)
```

##1.2月におけるクラスター別の密度表記ヒストグラムと密度曲線(漁獲量)
##x軸を対数軸で表記
```{r}
M_data9$cluster2 <- as.character(M_data9$cluster2)
g <- ggplot(M_data9, aes(x = Weight_kg_sum/1000,y = ..density..,
                         fill = cluster2))
g <- g + geom_histogram(position = "identity", alpha = 0.8)#ヒストグラム
#密度曲線,x軸を対数軸に変換 
g <- g + geom_density(aes(color =cluster2, alpha = 0.2),show.legend=F)+                     　　　　scale_x_log10(breaks=10^(-3:2))
g <- g + labs(x = "漁獲量(t)")+facet_grid(cluster2 ~ .)
g <- g + theme_gray (base_family = "HiraKakuPro-W3")
  
plot(g)
```

##1.2月におけるクラスター別の頻度表記ヒストグラム（漁獲量）
##y軸を対数軸で表記
```{r}
M_data9$cluster2 <- as.character(M_data9$cluster2)
g <- ggplot(ungroup(M_data9), aes(x = Weight_kg_sum/1000,fill = cluster2))
g <- g + geom_histogram(position = "identity", 
     alpha = 0.5)+scale_y_continuous(trans = "log1p")#y軸を対数軸に変換
g <- g +  labs(x = "漁獲量(t)") +theme_gray (base_family = "HiraKakuPro-W3")
plot(g)
```

##1.2月におけるクラスター別の密度表記ヒストグラムと
##密度曲線(漁獲量・漁獲高)
```{r}
M_data9$cluster2 <- as.character(M_data9$cluster2)
#クラスター数2で分類した漁獲量
g <- ggplot(M_data9, aes(x = Weight_kg_sum/1000,y = ..density..,
                         fill = cluster2))
g <- g + geom_histogram(position = "identity", alpha = 0.8)
g <- g + geom_density(aes(color =cluster2, alpha = 0.2),
                      show.legend = F)
g <- g + labs(x = "漁獲量(t)")
g <- g + theme_gray (base_family = "HiraKakuPro-W3")

#クラスター数2で分類した漁獲高
g2 <- ggplot(M_data9, aes(x = Value_JPY_sum/10000,y = ..density..,
                         fill = cluster2))
g2 <- g2 + geom_histogram(position = "identity", alpha = 0.8)
g2 <- g2 + geom_density(aes(color =cluster2, alpha = 0.2),
                      show.legend = F)
g2 <- g2 + labs(x = "漁獲高(万円)")
g2 <- g2 + theme_gray (base_family = "HiraKakuPro-W3")
grid.arrange(g,g2,ncol = 1)
```





